臺灣花蓮地方法院刑事判決　　　　　　　 100年度易字第40號
公　訴　人　臺灣花蓮地方法院檢察署檢察官
被　　　告　達辣瑪阿奈
上列被告因竊盜案件，經檢察官提起公訴（99年度偵字第2263號
），本院判決如下：
    主  文
達辣瑪阿奈竊盜，處有期徒刑月，如易科罰金，以新臺幣壹仟
元折算壹日。
    事  實
一、達辣瑪阿奈（原名廖秀雄，民國87年 7月13日回復傳統姓名
    為現名）與林惠敏係朋友關係，其於98年3月至5月間某日，
    經林惠敏之母李淑貞要求其將寄放在李淑貞位於花蓮縣國興
    五街 103號住處內之個人物品後，竟意圖為自己不法所有，
    利用其前往上址搬離個人物品之機會，徒手竊取林惠敏所有
    放置在該址之防寒衣1件、LED手電筒2個、枕頭2個得手後載
    離現場，並將之連同個人行李一併寄放在不知情之劉毅宏位
    於花蓮縣花蓮市○○路89號之辦公室內，且告知劉毅宏若有
    需要，可隨時取用之。嗣劉毅宏透過曾前往林惠敏家中裝設
    監視錄影設備之友人而認識林惠敏，且於聊天過程中得知達
    辣瑪阿奈疑有竊取林惠敏個人物品之情事，遂帶同林惠敏前
    往上開辦公室查看，經林惠敏確認上開枕頭為其所有後，即
    與劉毅宏將達辣瑪阿奈所寄放之其他物品攜至警局查看，另
    自其中起出上開防寒衣、手電筒等物，再經警持臺灣花蓮地
    方法院檢察署檢察官核發之拘票拘獲並經達辣瑪阿奈供述後
    ，始循線查獲上情。
二、案經林惠敏訴由花蓮縣警察局移送臺灣花蓮地方法院檢察署
    檢察官偵查起訴。
    理  由
一、證據能力：
  (一)查被告達辣瑪阿奈於本院準備程序時，雖聲請傳喚證人王高
    進到庭作證，然證人王高進於本院首次審理前，即具狀陳稱
    因工作緣故，無法前來本院作證，並就其所欲證明之事項為
    書面之陳述等情，此觀卷附之刑事證人證詞狀自明（詳見本
    院卷第61、62頁）。惟按證人並未親身到庭，僅提出書面以
    代陳述者，顯與刑事訴訟法係採直接審理主義及言詞審理主
    義之本旨有違，依該法第 159條規定，自不得採為認定事實
    之證據（70年臺上字第3864號判例意旨參照）；且本案亦查
    無其他可認上開由證人王高進撰寫之書面證述有證據能力之
    法律規定，檢察官於本院100年5月24日審理時，就上開書面
    證述之證據方法，復當庭陳明無證據能力（另：證人王高進
    經本院合法傳喚，於該次審理時無故未到，被告則當庭表明
    無庸再行傳喚），是依刑事訴訟法第195條第1項規定，證人
    王高進上開書面證述，自不得採為認定本案犯罪事實存否之
    證據。
  (二)至於本案認定事實存否所引用之卷內其餘所有卷證資料（包
    含人證、書證等，詳下述及者），並無證據證明係公務員違
    背法定程序所取得，與本案亦有自然之關連性，被告於準備
    程序迄至本案言詞辯論終結，均不爭執該等卷證之證據能力
    或提出關於證據能力之聲明異議，且卷內之文書證據，亦無
    刑事訴訟法第159條之4之顯有不可信之情況或其他不得作為
    證據之情形，本院認引為證據為適當，是依刑事訴訟法第15
    9條之4、159條之5等規定，下述認定事實存否所引用之證據
    方法，均應認有證據能力。
二、實體事項：
    訊據被告矢口否認有何竊盜犯行，於本院準備程序時，辯稱
    ：上開防寒衣、手電筒及枕頭等物伊不確定均為告訴人林惠
    敏所有，該等物品均因告訴人未出國前，與伊一起環島潛水
    旅遊，並跟伊一起睡在車上，故放置在伊車上，嗣劉毅宏向
    伊借車搭載客人，故將該等物品自車上清出搬至上開辦公室
    內等語。經查：
  (一)上揭事實，業據證人即告訴人林惠敏於警、偵訊及本院審理
    時指證歷歷，並經證人劉毅宏於警、偵訊及本院審理時證述
    綦詳，且據證人李淑貞於偵訊時結證在卷，復有被告及告訴
    人之入出境資訊連結作業表各1份、贓物認領保管單1紙及上
    開防寒衣、手電筒及枕頭之照片 4張在卷可稽，足認告訴人
    所指，已屬信而有徵。
  (二)其次，被告於警詢時，供稱：伊有將 3只旅行箱寄放在證人
    劉毅宏所經營之游泳池辦公室內，伊不記得該等旅行箱內有
    無放置上開防寒衣等物，伊並無竊取該等物品，因97年間告
    訴人還在紐西蘭時，證人李淑貞要求伊當夜將寄放之物品搬
    走清空，以便出租，伊無法分清哪些物品係伊所有，始一併
    帶離云云，於偵訊時，則供稱：該等物品係證人李淑貞於96
    年11月間叫伊把東西清一清，該處要出租給他人做為招待所
    使用，伊才將那些東西搬走，告訴人在紐西蘭時，就問伊那
    些東西在何處，伊就有表示在伊這裡云云，均與其上開所辯
    互異，且被告於本院準備程序時，經整理爭點，並將上開防
    寒衣、手電筒及枕頭均為告訴人所有之物列為不爭執事項後
    ，即先供稱上開手電筒非告訴人所有，其餘無意見等語，然
    於本院審理時，又進而供稱上開枕頭亦非告訴人所有云云，
    是被告上開所辯，已毫無可信之處。
  (三)雖證人蘇俊偉於本院審理時，固證稱被告與告訴人確有多次
    一同出遊之事實，然其所證伊在臺北、臺東、墾丁等處見到
    被告與告訴人時，均非與其等一起出遊，當時係被告以電話
    告知所在地點，若伊是在附近，即會過去見個面，然後就分
    開等情，與被告所供證人蘇俊偉均係與伊及告訴人一同至臺
    東、墾丁及龍洞等其他地區出遊云云相悖；又證人蘇俊偉所
    證被告與告訴人係男女朋友關係，晚上均睡在一起之事實，
    均係聽聞被告所述，伊並未親眼看到，亦未聽告訴人說過等
    情，則據證人蘇俊偉於本院審理時結證明確，核屬傳聞；且
    證人蘇俊偉於本院審理時，就其與被告及告訴人歷次碰面之
    時間，復證稱：就臺東地區部分，係在97年間，臺北地區部
    分則係在97年以前，墾丁地區更係在94、95年間等語，即均
    在本案案發之前，是證人蘇俊偉於本院審理時所證是否屬實
    ，已堪質疑，更無從遽為被告有利之認定。再參諸證人劉毅
    宏於偵訊及本院審理時，先後均一致證稱：被告有向伊表示
    寄放之各式物品若伊用的到，就拿去用，隨時要拿就可以去
    拿等語，益證被告就告訴人所有之上開防寒衣、手電筒、枕
    頭等物，確有意圖為自己不法所有，而立於所有人之地位擅
    自處分之事實無訛。
  (四)綜上所述，被告上開所辯，無非臨訟圖卸之詞，不足採信，
    本案事證明確，被告犯行已堪認定，自應依法論科。
三、論罪科刑：
    核被告所為，係犯刑法第320條第1項之竊盜罪。爰審酌被告
    前科累累，素行不佳，年輕力壯，貪圖小利而竊取告訴人所
    有之物品，法治觀念淡薄，行竊手段雖屬平和，且起訴書所
    載各式物品均已物歸原主，然始終否認犯行，設詞矯飾，犯
    後態度不佳，兼衡其智識程度、生活狀況等一切情狀，量處
    如主文所示之刑，並諭知易科罰金之折算標準，以示懲儆。
據上論斷，應依刑事訴訟法第299條第1項前段，刑法第320條第1
項、第41條第1項前段，刑法施行法第1條之1，判決如主文。
本案經檢察官陳鴻濤到庭執行職務
中    華    民    國   100    年    6     月    10    日
                  刑事第四庭    法  官  黃鴻達
以上正本證明與原本無異。
如不服本判決應於收受判決後10日內向本院提出上訴書狀，並應
應敘述具體理由。其未敘述上訴理由者，應於上訴期間屆滿後20
日內向本院補提理由書(均須按他造當事人之人數附繕本)「切勿
逕送上級法院」。
中    華    民    國   100    年    6     月    10    日
                                書記官
附錄本判決論罪之法律條文：
中華民國刑法第320條
意圖為自己或第三人不法之所有，而竊取他人之動產者，為竊盜
罪，處5  年以下有期徒刑、拘役或 5 百元以下罰金。
意圖為自己或第三人不法之利益，而竊佔他人之不動產者，依前
項之規定處斷。
前二項之未遂犯罰之。